

# Katherine Mayté Miraval Cabrera

### Desarrolladora Full-Stack

Desarrolladora Full-Stack con 3 años de experiencia en el desarrollo de sistemas web. He realizado proyectos utilizando Spring Boot y Angular. También he trabajado implementando componentes personalizados con React. Me destaco en desarrollar servicios API Rest y en realizar integraciones Web services mediante SOAP. Todo ello bajo la premisa de código limpio, apalancado por metodologías ágiles como Scrum. Además puedo manejar bases de datos tanto SQL como NoSQL. Soy una persona empática y entusiasta, apasionada por la técnología y con capacidad rápida de aprendizaje, con competencias enfocadas en el trabajo en equipo y resolución de problemas. Mi objetivo es trabajar en una empresa que me permita enfrentar desafíos complejos y contribuir con mis habilidades para seguir creciendo profesionalmente.

#### **IDIOMAS**

Inglés: Avanzado Asociación Cultural Peruano Británica (BRITÁNICO)

**Español: Nativo** 

#### **CERTIFICACIONES**

- React Development SheCodes. Abril, 2022.
- Front End Development –
  SheCodes. Octubre, 2021.
- Certificado Profesional de la Fundación Scrum -CertiProf. Abril, 2021.

### **CONTACTO**

#### Teléfono:

Lima, Perú (América/Lima) (+51) 940758558



#### Correo:

kattymmc@hotmail.com



### Página web:

katherine-miravalsite.netlify.app

### **REDES SOCIALES**



Github:

github.com/kattymmc



#### LinkedIn:

linkedin.com/in/ katherine-miraval

### EXPERIENCIA

AGOSTO, 2021 - PRESENTE (LIMA, PERÚ)

### CELID (Voluntariado) — Desarrolladora Back-end y Manager de Tecnología

- Desarrollé la página oficial del Programa de Desarrollo Personal, el cual facilitó el proceso de postulación y se logró reclutar a más de 100 nuevos voluntarios.
- Dirigí e implementé la página web para la plataforma de pago del curso de Desarrollo Personal, con el cuál se logró reducir el tiempo del proceso de pago.

Stack tecnológico: WordPress, JavaScript.

MAYO, 2021 - MARZO, 2023 (MIAMI, FLORIDA)

#### LatamReady — Desarrolladora Back-end

- Implementé prácticas de código limpio y refactorización en el Sistema de Facturación Electrónica que permitieron reducir significativamente la cantidad de bugs.
- Realicé conexiones SOAP con los Servicios web de los proveedores para la emisión de facturas de clientes de distintos países.
- Contribuí con el desarrollo de la plataforma de gestión de tareas SmartReady implementando componentes personalizados con React.

Stack tecnológico: JavaScript, Suite Script, React, NodeJS

ENERO, 2020 - SETIEMBRE, 2020 (LIMA, PERÚ)

### Área de Desarrollo de la Facultad de Ingeniería de Sistemas de la UNMSM — Coordinadora de Área y Desarrolladora Full-Stack

- Desarrollé un software de Gestión Documentaria usando el patrón MVC, el cual permitió reducir el tiempo de trámite de documentos en un 20%. El software incluyó funcionalidades de escaneo, almacenamiento, clasificación y búsqueda de los documentos físicos.
- Como líder del equipo de desarrollo, diseñé e implementé el Sistema de Búsqueda Docente, logrando una optimización del proceso de asistencia del 15%. Este proyecto incluyó la definición de requisitos, el diseño de la arquitectura y la implementación del sistema.

Stack tecnológico: Spring Boot, Spring Security, JPA, Angular, MySQL

### HABILIDADES

- Lenguajes de Programación: <u>Avanzado</u>: JavaScript, Java 8, Java 11; <u>Intermedio</u>: Python Typescript; <u>Básico</u>: C++.
- Herramientas de Frameworks: <u>Avanzado</u>: SpringBoot, NodeJS; <u>Intermedio</u>: Angular, React;
  <u>Básico</u>: Flask.
- Base de Datos: Avanzado: MySQL, MongoDB; Intermedio: Oracle, Básico: PostgreSQL.
- Herramientas: Git, Github, GitKraken, Slack, Postman, Notion, Visual Studio Code, Eclipse.
- Agile: Scrum, Kanban.

## EDUCACIÓN

- Universidad Nacional Mayor de San Marcos Lima, Perú.
  Bachiller en Ingeniería de Sistemas. Perteneciente al Décimo Superior. 2017 2021
- Asociación Cultural Peruano Británica (Británico) Lima, Perú.
  Inglés Nivel Avanzado Completo. 2016 2021.